臺灣高雄地方法院刑事判決　　　　　　　　　　　　　九十年度易字第四五三九號
　　公　訴　人　臺灣高雄地方法院檢察署檢察官
　　被　　　告　甲○○
右列被告因違反電子遊戲場業管理條例案件，經檢察官聲請簡易判決處刑（九十年度
偵字第一八六０九號），本院高雄簡易庭認本案不宜予以簡易判決處刑，簽移本院審
理，本院判決如左：
    主  文
甲○○違反未依電子遊戲場業管理條例規定，辦理營利事業登記者，不得經營電子遊
戲場業之規定，處有期徒刑肆月，如易科罰金，以佰元折算壹日。電子遊戲機「跳
舞機」壹台、「格鬥大王」台、「滿貫大亨麻將台」台、「魔術方塊」壹台、「
二十一世紀賓果」壹台、「金象王」壹台、「金獅王」壹台（均含ＩＣ板）、新台幣
貳萬壹仟元，均沒收。
    事  實
一、甲○○為設在高雄市前金區○○○路六十三號地下一樓「一二三撞球場」（即一
    二三企業所，營業項目為競技及休閒體育館業）負責人，曾於民國九十年二月間
    因違反電子遊戲場業管理條例案件，經台灣高等法院高雄分院於九十年八月十四
    日判處拘役五十日確定（於九十年十月三十日易科罰金執行完畢），猶不知悔改
    ，明知未依電子遊戲場業管理條例相關規定辦理營利事業登記，不得經營電子遊
    戲場業，竟自九十年八月下旬某日起，未依電子遊戲場業管理條例辦理營利事業
    登記，即在前開「一二三撞球場」營業場所內，擺設娛樂類電子遊戲機「跳舞機
    」一台、「格鬥大王」三台、「滿貫大亨麻將台」三台、「魔術方塊」一台、「
    二十一世紀賓果」一台、「金象王」一台、「金獅王」一台計十一台，供不特定
    人投幣打玩，而經營電子遊戲場業。嗣於九十年九月十三日十八時許，為警當場
    查獲，並扣得其所有前開電子遊戲機十一台（均含ＩＣ板）、機具內現金新台幣
    （以下同）二萬一千元。
二、案經高雄市政府函請台灣高雄地方法院檢察署檢察官聲請簡易判決處刑，嗣因本
    院高雄簡易庭認不宜適用簡易程序，簽准移送本院刑事普通庭改依通常程序審判
    。
    理  由
一、右揭未依電子遊戲場業管理條例辦理營利事業登記，自九十年八月下旬某日起，
    在高雄市前金區○○○路六十三號地下一樓「一二三撞球場」營業場所內，擺設
    娛樂類電子遊戲機「跳舞機」一台、「格鬥大王」三台、「滿貫大亨麻將台」三
    台、「魔術方塊」一台、「二十一世紀賓果」一台、「金象王」一台、「金獅王
    」一台計十一台，供不特定人投幣打玩，而經營電子遊戲場業之事實，業據被告
    甲○○自白不諱，並有高雄市政府新興分局行政組臨檢現場檢查紀錄表、現場相
    片多幀在卷，及前開電子遊戲機十一台、機具內現金二萬一千元扣案可憑，足認
    被告自白與事實相符。從而本件事證已明，被告犯行洵堪認定。
二、按經營電子遊戲場業，應依公司法或商業登記法辦理公司或商業登記；未依電子
    遊戲場業管理條例規定辦理營利事業登記者，不得經營電子遊戲場業；電子遊戲
    場業管理條例第十條第一項前段、第十五條分別定有明文。是核被告所為，係違
    反電子遊戲場業管理條例第十五條之未經辦理營利事業登記而擅自經營電子遊戲
    場業之規定，應依同法第二十二條規定處斷。爰審酌被告前已有違反電子遊戲場
    業管理條例前科，此有臺灣高等法院被告全國前案紀錄表、台灣高雄地方法院檢
    察署刑案資料查註紀錄表附卷可憑，於前案判決確定後未久，又再犯相同罪名，
    惡性重大，且所陳列之電子遊戲機高達十一台，惟經營時間非長，及犯罪手段、
    所生危害等一切情狀，量處如主文所示之刑，並諭知易科罰金之折算標準。又扣
    案前開電子遊戲機十一台（均含ＩＣ板）為被告所有、現金二萬一千元為顧客為
    打玩前開機具所投入，業據被告供承在卷，分別為供被告犯罪所用、因犯罪所得
    之物，依刑法第三十八條第一項第二款、第三款規定宣告沒收。
三、公訴意旨另謂被告係自八十九年三月二日起，在前開「一二三撞球場」經營電子
    遊戲場業云云。惟此為被告所否認，辯稱八十九年三月二日係「一二三企業所」
    經核准設立登記之日期，並非自該時起即經營電子遊戲場業等語；經查，除卷附
    高雄市政府營利事業登記證所載「一二三企業所」核准設立登記日期為八十九年
    三月二日外，並無其他事證可認被告自該時起即經營電子遊戲場業，自難認被告
    前開辯解為偽，是應認公訴人對此尚有誤會，併此說明。
據上論斷，應依刑事訴訟法第四百五十二條、第二百九十九條第一項前段，電子遊戲
場業管理條例第十五條、第二十二條，刑法第十一條前段、第四十一條第一項、第三
十八條第一項第二款、第三款，罰金罰鍰提高標準條例第二條，判決如主文。
中      華      民      國    九十一    年      一      月     十四  日
                              臺灣高雄地方法院刑事第一庭
                                  法  官  曾  逸  誠
右正本證明與原本無異。
如不服本判決，應於判決送達後十日內，向本院提出上訴狀。
                                  書記官  張  金  蘭
中    華    民    國      九十一      年      一      月      十五      日
附錄本案論罪科刑法條全文：
電子遊戲場業管理條例第二十二條：
違反第十五條規定者，處行為人一年以下有期徒刑、拘役或科或併科新台幣五十萬元
以上二百五十萬元以下罰金。
